最　高　行　政　法　院　裁　定　　　　　　　　　九十三年度裁字第一四二七號
　　抗　告　人　甲○○
右抗告人因與相對人臺北市稅捐稽徵處間房屋稅事件，對於中華民國九十二年七月三
十一日臺北高等行政法院九十二年度簡字第一八九號裁定提起抗告，本院裁定如左︰
　　主  文
抗告駁回。
抗告訴訟費用由抗告人負擔。
　　理  由
一、本件抗告意旨略謂：(一)原裁定未經言詞辯論，且有理由矛盾。(二)該屋建物所有權
    狀登記課稅面積為三一七．五一平方公尺，公共設施不計入房屋現值，故免計入
    房屋稅，此有財政部函釋，又公共設施如電梯，按其用途之實際面積比例計算，
    該六十八號Ｂ１為地下室不必使用電梯等公共設施，故使用面積為零故應免稅。
    (三)相對人將三一七平方公尺變成三八六平方公尺有違法超收應退還之，且該屋自
    八十九年二月一日至八十九年七月三十一日已收回自用，無營業事實，故此半年
    期間，自應更正為自用住宅稅率方是。(四)該大樓並未增建，工務局在八十五年五
    月十日變更使用執照時，卻增加為三八六平方公尺故應更正為原來三一七平方公
    尺為是等語。
二、經核原裁定係以：『緣抗告人以其所有坐落臺北市○○○路○段六十八號地下室
    （有地下一樓、二樓）房屋（以下稱系爭地下室），民國八十九年房屋稅原核定
    稅額有誤，於八十九年十一月二十九日向相對人申請復查，經相對人查明抗告人
    所有房屋、土地之房屋稅及地價稅已提起行政救濟，乃以八十九年十二月二日北
    市稽法乙字第八九一二一四四六一○號函請抗告人至相對人處說明本案申請復查
    標的，嗣抗告人以八十九年十二月二十七日復查申請書說明申請復查標的，經相
    對人以九十年二月二十一日北市稽法乙字第八九一二一四四六○○號復查決定：
    「復查不予受理。」抗告人不服，於九十年五月二十九日向臺北市政府提起訴願
    ，經該府以九十年八月十六日府訴字第九○○七七九○五○一號訴願決定：「關
    於臺北市○○○路○段六十四號房屋(以下稱系爭房屋)八十九年房屋稅部分，原
    處分撤銷，由相對人於收受決定書之次日起六十日內另為處分；其餘訴願駁回。
    」嗣相對人就系爭房屋八十九年房屋稅部分，以九十年十二月十日北市稽法乙字
    第九○六四三七七七○○○號重為復查決定：「復查不受理」。抗告人不服提起
    訴願，經台北市政府以九十一年五月二日府訴字第○九一○九九二六六○一號訴
    願決定：「訴願駁回」。又抗告人所有系爭地下室課稅面積為三三三平方公尺，
    自八十五年六月十一日起即供「松樂花式撞球場」營業使用，相對人所屬中正分
    處乃核定按營業用稅率課徵九十年度房屋稅新臺幣（下同）五三、五九二元。又
    抗告人所有系爭房屋，經相對人所屬中正分處核定按住家用稅率課徵九十年房屋
    稅四、○六四元。抗告人對系爭地下室及房屋稅課徵處分不服，申請復查，經相
    對人以九十一年二月二十七日北市稽法丙字第九○六四七八九四○○號復查決定
    ：「復查駁回。」抗告人仍表不服，於九十一年四月二日向臺北市政府提起訴願
    ，經該府以九十一年八月二十八日府訴字第○九一一四二九三五○一號訴願決定
    ：「訴願駁回。」之事實，有上開訴願決定書附原處分卷可稽，嗣抗告人復以對
    系爭地下室及房屋八十九年及九十年房屋稅不服為由，再次向臺北市政府提起訴
    願，顯屬對已決定之訴願事件重行提起訴願，則訴願機關即台北市政府作成訴願
    不受理之決定，揆諸首揭規定，並無不合。本件訴願既不合法，則抗告人提起本
    件行政訴訟，屬不備起訴之要件，顯非合法，應予駁回。』為由，裁定駁回抗告
    人在原審之訴。揆諸前揭說明，經核認事用法均妥適，抗告意旨仍執前詞，指摘
    原裁違誤，抗告無理由，應予駁回。
三、據上論結，本件抗告為無理由。爰依行政訴訟法第一百零四條、民事訴訟法第九
    十五條、第七十八條，裁定如主文。
中　　華　　民　　國　　九十三　　　年　　　十一　　　月　　　十一　　　日
                    最 高 行 政 法 院  第 四 庭
                                審 判 長 法  官　　　徐　樹　海
                                         法  官      高  啟  燦
                                         法  官　　　吳  錦  龍
                                         法  官　　　黃  合  文
                                         法  官　　　林  茂  權
右  正  本  證  明  與  原  本  無  異
　　　　　　　　　　　　　　　　　　　　 法院書記官　蘇　金　全
中　　華　　民　　國　　九十三　　　年　　　十一　　　月　　　十一　　　日
